臺灣雲林地方法院刑事判決　　　　　　　 95年度訴字第870號
公　訴　人　臺灣雲林地方法院檢察署檢察官
被　　　告　甲○○
　　　　　　　　　　國民
　　　　　　　　　　（現另案在臺灣雲林第二監獄執行中）
指定辯護人　本院公設辯護人　丙○○
上列被告因違反槍砲彈藥刀械管制條例案件，經檢察官提起公訴
（95年度偵字第5306號），本院判決如下：
    主  文
甲○○未經許可，寄藏可發射子彈具有殺傷力之改造手槍，累犯
，處有期徒刑壹年捌月，併科罰金新臺幣陸萬元，罰金如易服勞
役，以新臺幣壹仟元折算壹日，扣案之仿FN廠1910型半自動手槍
壹支（含彈匣壹個，槍枝管制編號：0000000000號）沒收之。
    事實及理由
一、犯罪事實：
    甲○○前因違反毒品危害防制條例、偽造文書等案件，經臺
    灣基隆地方法院分別於民國89年11月30日、89年12月23日，
    以89年度簡上字第100 號、89年度易字第651 號判決判處有
    期徒刑6 月、3 月確定，二罪接續執行，於91年01月12日執
    行完畢。甲○○明知可發射子彈具有殺傷力之各式槍砲、子
    彈，均屬槍砲彈藥刀械管制條例管制之違禁物，非經中央主
    管機關許可，不得寄藏，於95年08月18日下午05時許，在臺
    北縣三峽鎮○○路447 號9 樓之2 租處，受友人綽號「阿彭
    」之楊銘鴻委託，代為寄藏仿FN廠1910型半自動手槍所製造
    之槍枝，換裝土造金屬槍管而成可發射子彈具有殺傷力之改
    造手槍1 支。楊銘鴻於95年08月20日上午電請甲○○攜上開
    手槍至土城捷運站交還，甲○○於同日上午11時50分許，正
    自上開租處出發，即為警於上址緝獲，並當場自其右長褲口
    袋內扣得上開改造手槍1 支。
二、認定犯罪事實所憑證據及理由：
(一)、證據能力部分：
    被告甲○○及辯護人對於檢察官所舉書面證據之證據能力，
    於審判程序同意作為證據，本院審酌該等書面陳述作成時之
    情況，認為適當，依刑事訴訟法第159 條之5 第1 項之規定
    ，認有證據能力。
(二)、證明力部分：
１、照片4張（見板橋地方法院檢察署95年度偵字第20012號卷第
    26頁至第28頁）證明：該照片所示之物即為被告受寄之手槍
    ，被告因受友人楊銘鴻之託代為寄藏該手槍而為警查獲。
２、內政部警政署刑事警察局95年09月27日刑鑑字第0950126690
    號槍彈鑑定書（見板橋地方法院檢察署95年度偵字第20012
    號卷第61頁至第63頁）。證明：送鑑改造手槍1 支（槍枝管
    制編號0000000000），認係由仿FN廠1910型半自動手槍所製
    造槍枝，換裝土造金屬槍管而成之改造手槍，機械性能良好
    ，可擊發適用子彈，認具殺傷力。
３、本院於審判時當庭勘驗扣案手槍，認扣案手槍擊發性能良好
    ，槍枝外觀顏色及編號與上開槍彈鑑定書所附照片內容相符
    ；彈匣有1 個，外放於仿FN廠1910型半自動手槍。
４、被告於警詢、檢察官面前之供述筆錄，及於本院審理時之供
    述筆錄（見板橋地方法院檢察署95年度偵字第20012 號卷第
    12頁至第16頁、第55頁至第56頁、雲林地方法院檢察署95年
    度偵字第5306號卷第4 頁至第5 頁、審判卷第43頁至第45頁
    ）。證明：95年08月18日下午05時許，友人綽號「阿彭」之
    楊銘鴻，至被告在臺北縣三峽鎮○○路447 號9 樓之2 租處
    ，表示要至醫院就醫，不便攜帶扣案槍枝前往，遂要求將扣
    案槍枝寄放在被告租處，言明看畢醫生立即取回槍枝，被告
    明知受寄槍枝係違法行為，但心想僅暫時代為寄藏，應無不
    妥，焉知楊銘鴻當天並未取回，2 日後（即95年08月20日）
    楊銘鴻始來電要求其將槍枝攜往土城捷運站交還，惟其正準
    備出門交還槍枝之際，旋遭警查獲，並於其身上取出扣案槍
    枝。
５、被告於本院審判時，對於上開犯罪事實坦承不諱，並自白其
    犯罪動機、犯罪手段，被告自白與上開證據均相合致，堪信
    為真。
    本件事證明確，被告犯行堪以認定。
三、論罪科刑之理由：
(一)、被告所為，係犯槍砲彈藥刀械管制條例第8 條第4 項未經許
    可寄藏其他可發射子彈具有殺傷力手槍罪。
(二)、被告前因違反毒品危害防制條例、偽造文書等案件，經臺灣
    基隆地方法院分別於89年11月30日、89年12月23日，以89年
    度簡上字第100 號、89年度易字第651 號判決判處有期徒刑
    6 月、3 月確定，二罪接續執行，於91年01月12日執行完畢
    ，有臺灣高等法院被告前案紀錄表在卷可稽，5 年以內再故
    意犯本件有期徒刑以上之罪，應依刑法第47條第1 項規定，
    論以累犯，並加重其刑。
(三)、辯護人於審判時表示本案有情輕法重之情形，請本院引用刑
    法第59條之規定，酌減被告之刑度。按法院於面對不分犯罪
    情節如何，概以重刑為法定刑者，於有情輕法重之情形時，
    在裁判時本有刑法第59條酌量減輕其刑規定之適用，以避免
    過嚴之刑罰，大法官會議解釋釋字第263 號解釋文可資參照
    。亦即，法院為避免刑罰過於嚴苛，於情輕法重之情況下，
    應合目的性裁量而有適用刑法第59條酌量減輕被告刑度之義
    務。又適用刑法第59條酌量減輕其刑時，並不排除同法第57
    條所列舉10款事由之審酌（最高法院70年05月16日70年度第
    6 次刑事庭長會議決議足供參考）。基於以上之理由，本院
    審酌：
１、被告前有妨害自由、違反麻醉藥品管理條例、違反貪污治罪
    條例、行賄、毒品危害防制條例、偽造文書等犯罪前科，有
    臺灣高等法院被告前案紀錄表在卷可按，顯見其素行並非良
    好。惟被告係因友人楊銘鴻至其住處，以攜槍看病有所不便
    為由，委由被告暫時代為保管，並言明看病完畢立即取回，
    被告基於朋友情誼，且認為僅暫時保管數小時，應無太大關
    係而應允，由被告可以說出友人姓名、聯絡電話、及代為寄
    藏之詳細情形，被告供稱係受楊銘鴻之託代為寄藏，應非虛
    妄，被告既非主動持有，而係楊銘鴻攜扣案手槍至被告住處
    委託保管，被告始一時思慮欠周，代為保管，被告既是被動
    代為寄藏，則其犯罪動機情有可原。
２、被告僅受友人之託代為寄藏1 支手槍，並無子彈，犯罪情節
    尚屬輕微，對於社會治安所潛藏之危險性亦小。且被告受託
    代為寄藏手槍期間不長，僅有2 日，亦未持以另犯他案或四
    處炫燿，犯罪手段及犯罪所生損害均屬輕微。被告遭查獲時
    ，係接獲楊銘鴻電話，準備將槍枝攜至土城捷運站交還楊銘
    鴻，以被告一接獲楊銘鴻來電，即急於交還扣案槍枝，足見
    被告並無據為己有或久藏不還之意思，惡性尚輕。
３、被告為小學肄業，教育程度不高，智慮淺薄，被告犯後坦承
    犯行，具有悔意，犯後態度良好，被告有正當工作，在夜市
    擺攤設位販賣小吃，有正當工作及固定收入，已離婚，其子
    女均已成年，被告有一技之長可謀生計，如判處過長刑度，
    不利於被告日後再社會化。
    以上各情，足認被告犯罪情狀是有值得憫恕之處，其所犯之
    罪之法定刑為3 年以上有期徒刑，若科以法定最低刑度，猶
    嫌過重，有傷一般國民對法律之情感，爰依刑法第59條規定
    減輕其刑，並先加後減之，本院復審酌本案之其他一切情狀
    ，量處如主文所示之刑，罰金部分，同時諭知易服勞役之折
    算標準。
(四)、扣案之改造手槍（槍枝管制編號：0000000000號）1 支、彈
    匣1 個，均為違禁物，應依刑法第38條第1 項第1 款之規定
    宣告沒收之。
四、應適用之法律：
(一)、刑事訴訟法第299 條第1 項前段。
(二)、槍砲彈藥刀械管制條例第8 條第4 項。
(三)、刑法第11條、第47條第1 項、第59條、第42條第2 項、第38
    條第1 項第1 款。
本案經檢察官乙○○到庭執行職務。
中　　華　　民　　國　　96　　年　　1 　　月　　16　　日
                  刑事第四庭    審判長法  官  吳福森
                                      法  官  曾鴻文
                                      法  官  李秋瑩
以上正本證明與原本無異。
如不服本判決，應於判決送達後10日內向本院提出上訴狀（須附
繕本）。
                                      書記官　邱明通
中　　華　　民　　國　　96　　年　　1 　　月　　16　　日
附錄本案論罪科刑法條全文：
槍砲彈藥刀械管制條例第8條
未經許可，製造、販賣或運輸鋼筆槍、瓦斯槍、麻醉槍、獵槍、
空氣槍或第4 條第1 項第1 款所定其他可發射金屬或子彈具有殺
傷力之各式槍砲者，處無期徒刑或5 年以上有期徒刑，併科新臺
幣1 千萬元以下罰金。
未經許可，轉讓、出租或出借前項所列槍枝者，處5 年以上有期
徒刑，併科新臺幣1 千萬元以下罰金。
意圖供自己或他人犯罪之用，而犯前二項之罪者，處無期徒刑或
7 年以上有期徒刑，併科新臺幣 1 千萬元以下罰金。
未經許可，持有、寄藏或意圖販賣而陳列第1 項所列槍枝者，處
3 年以上10年以下有期徒刑，併科新臺幣700 萬元以下罰金。
第1 項至第 3 項之未遂犯罰之。
